臺灣士林地方法院交通事件裁定　　　　　　　　　九十三年度交聲字第一０四七號
　　原處分機關　臺北巿交通事件裁決所
　　異　議　人
　　即受處分人　甲○○
右列異議人即受處分人因違反道路交通管理處罰條例案件，對於台北市交通事件裁決
所中華民國九十三年九月七日所為之處分（原處分案號：北市裁三字第裁二二－ＡＢ
Ｘ一九四七九四號）聲明異議，本院裁定如左：
        主  文
異議駁回。
        理  由
一、按道路交通管理處罰條例所稱之「汽車」，依該條例第三條第八款規定包括機器
    腳踏車；再按汽車駕駛人，駕駛汽車經測試檢定酒精濃度超過規定標準者，處新
    臺幣（下同）一萬五千元以上六萬元以下罰鍰，並當場移置保管其車輛及吊扣其
    駕駛執照一年；汽車駕駛人拒絕接受第一項測試之檢定者，處六萬元罰鍰，並當
    場移置保管其車輛及吊銷其駕駛執照，道路交通管理處罰條例第三十五條第一項
    第一款、第三項前段分別定有明文。
二、原處分意旨略以：異議人即受處分人甲○○於民國九十一年三月二十五日凌晨零
    時十三分許，騎乘車號ＣＢＶ—九九三號重型機車在台北市○○○路、雙連街口
    ，經警攔停舉發拒絕接受酒精濃度測試之檢定，依違反道路交通管理處罰條例第
    三十五條第三項規定，處罰鍰六萬元整，吊銷駕駛執照，三年內禁考。
三、訊據異議人甲○○固坦認於前開時、地遭警攔檢，及嗣後拒絕接受酒精測試檢定
    之事實，惟辯稱：當天伊到朋友那邊喝藥酒，並由朋友送伊到被攔檢處所之民生
    西路、雙連街口附近牽伊車號ＣＢＶ—九九三號重型機車，伊並未乘騎，卻遭員
    警誤解有乘騎之行為，要對伊進行酒精檢測，伊因此才拒絕檢測云云。經查：
（一）異議人甲○○於上開時、地騎乘車號ＣＢＶ—九九三號重機車，因酒後駕車拒
      絕接受酒精濃度測試檢定之違規事實，經員警當場查獲舉發等情，有舉發違反
      道路交通管理事件通知單一紙、裁決書一份在卷可稽。又本件車號ＣＢＶ—九
      九三號重機車「酒後駕車拒測」乙案，係經台北市政府警察局大同分局現場執
      勤員警（本院按：即員警梁榮輝）依據違規事實加以攔停舉發，經審核舉發資
      料顯示，執勤員警依據違規事實予以製單舉發並無違誤之處，有原舉發機關九
      十一年四月十六日北市警同分交字第０九一六一二一一九００號函一份在卷可
      佐。
（二）再據舉發異議人違規事實之執勤員警即證人梁榮輝到庭結證略以：當時伊是擔
      任路檢巡邏勤務，另外伊還有一個同事一起開車巡邏，當時有開警示燈，因為
      是晚上，機車都會開大燈，伊站在民生西路一０九號，在離伊約有三十公尺處
      ，伊看到一台機車騎的方式已經是搖搖晃晃是在蛇行，且還差點撞到路邊自用
      小客車，該機車是由民生西路往西方向面向伊等騎駛而來。伊懷疑該機車之駕
      駛人有飲酒，原本是要等機車騎駛至定點路檢的地方再將其攔下來，但該機車
      騎駛至民生西路與雙連街口時碰到紅燈，伊等就看到異議人熄火，原來是在行
      駛的，後來就變成引擎熄火是在牽車，伊就過去攔他下來，當時還告訴機車駕
      駛人剛剛差點撞到人家的車子，同時伊有聞到駕駛人身上濃濃的酒精味道，並
      且站不穩，這時開始下大雨，伊等就帶異議人回派出所進行酒測，但異議人不
      配合接受酒精測試，一直辯說沒有騎車云云，伊就告知異議人伊等在民生西路
      時看到異議人沿路行駛時，差點撞到人家的車輛。當時伊問異議人有無喝酒？
      而異議人也說有，伊問異議人與何人喝酒？異議人說是與朋友喝的，伊問朋友
      鐘，但異議人均不配合，之後伊就列印空白之酒測單，之後伊又列印第二張，
      二張時間分別是零時十三分，與零時四十四分，伊是依規定隔三十分鐘再次詢
      問異議人請異議人接受酒精濃度測試檢定，但異議人仍不接受，故伊只好均列
      印空白之酒測單。之後伊就開紅單給異議人，伊問異議人是否簽收？但異議人
      不簽，伊只好在存根聯上載明「拒簽」。又伊在民生西路、雙連街口看到該機
      車騎駛時，當時且只有異議人一個人，並無其他人陪同在場或者異議人所稱之
      載送異議人至現場之朋友，異議人也非如其所辯全未騎駛機車，伊有看到該機
      車騎駛了約三十公尺的距離等語明確（綜請參閱本院九十三年十月二十二日訊
      問筆錄第三頁、第四頁、第六頁、第七頁）。本院審酌證人梁榮輝係依法執行
      公務之員警，與異議人素無嫌隙，當無構詞設陷，身觸偽證重罪之必要，且證
      人梁榮輝係在具結之壓力下而為上述證詞，其證述之內容詳確；再舉發當時雖
      已是夜晚，然異議人本係打開車燈由民生西路東往西方向行駛，而距證人路檢
      處約七公尺方將機車熄火並關閉車燈，又據證人梁如輝證述明確，以證人位於
      前方迎光處而異議人車輛光源突然中斷及距離尚近等情觀之，亦可排除誤認之
      可能。至異議人辯稱係由朋友搭載至附近牽車云云，惟其於舉發當時未向舉發
      員警說明，經警詢以喝酒地點，又拒絕回答，嗣於本院訊問時始辯稱是在承德
      路朋友家裡喝酒，朋友送伊到民生西路、雙連路口牽車云云，核與常情有違；
      另經本院曉喻調查證據，異議人又拒未陳報朋友之地址，僅稱願自行攜同該友
      人到庭，因認異議人就此所辯顯係事後卸責之詞，不足採信。從而，異議人甲
      ○○於九十一年三月二十五日凌晨零時十三分許，騎駛車號ＣＢＶ｜九九三號
      重型機車，並於台北市○○○路、雙連街口，經警攔停舉發之事實，即可認定
      。
（三）此外，經本院當庭勘驗證人梁榮輝提出之酒測單，證實該酒測單為連號之通知
      單存查聯，編號從ＡＢＸ一九四七五一至ＡＢＸ一九四八００，其中包含本件
      之ＡＢＸ一九四七九四，上面並有酒測單二紙，記載「牌照為重機ＣＢＶ—九
      九三，被測者填寫拒測，上面蓋有警員梁榮輝職章，時間分別為000000
      0，零時四十四分及同日零時十三分」等與本件交通違規行為有關之字樣，亦
      與證人到庭所證一致，此節有關異議人拒絕接受酒測之事實且為異議人所不爭
      執，亦可認定。
（四）綜上，異議人即受處分人確實在前揭時、地騎駛機車遭警攔檢，經警對其施以
      酒測時復拒絕接受等情，已堪認定，異議人空言否認騎駛機車之事實而聲明異
      議，並無理由。從而原處分機關據以援引上開規定，裁處罰鍰新臺幣六萬元整
      ，並吊銷駕駛執照三年，三年內禁考，核無不當，本件異議為無理由，應予駁
      回。
四、據上論斷，應依道路交通案件處理辦法第十九條，裁定如主文。
中      華      民      國     九十三     年     十     月    二十八    日
                                      臺灣士林地方法院交通法庭
                                          法  官  許  辰  舟
右正本證明與原本無異。
如不服本裁定應於送達後五日內向本院提出抗告狀。
                                          書記官  蘇  彥  宇
中　　　華　　　民　　　國　　九十三　　年　　　十　　　月　　二十八　　日
道路交通管理處罰條例第三十五條
汽車駕駛人，駕駛汽車經測試檢定有左列情形之一者，處新臺幣一萬五千
元以上六萬元以下罰鍰，並當場移置保管其車輛及吊扣其駕駛執照一年；
因而肇事致人受傷者，並吊扣其駕駛執照二年；致人重傷或死亡者，吊銷
其駕駛執照，並不得再考領：
一  酒精濃度超過規定標準。
二  吸食毒品、迷幻藥、麻醉藥品及其相類似之管制藥品。
汽車駕駛人經依前項規定吊扣駕駛執照，並於吊扣期間再有前項情形者，
處新臺幣六萬元罰鍰，並當場移置保管其車輛及吊銷其駕駛執照；如肇事
致人重傷或死亡者，吊銷其駕駛執照，並不得再考領。
汽車駕駛人拒絕接受第一項測試之檢定者，處新臺幣六萬元罰鍰，並當場
移置保管其車輛及吊銷其駕駛執照；如肇事致人重傷或死亡者，吊銷其駕
駛執照，並不得再考領。
汽車駕駛人肇事拒絕接受或肇事無法實施第一項測試之檢定者，應由交通
勤務警察或依法令執行交通稽查任務人員，將其強制移由受委託醫療或檢
驗機構對其實施血液或其他檢體之採樣及測試檢定。
汽車所有人，明知汽車駕駛人有第一項各款情形，而不予禁止駕駛者，並
吊扣其汽車牌照三個月。
第一項至第三項汽車駕駛人之罰鍰，不得依本條例第六十五條第一項第三
款易處吊扣駕駛執照，其逾十五日後仍不繳納者，依法移送強制執行。
